Config:
  hfst:
      App: hfst-lookup
      Gen: ../tyv.autogen.hfst
      Morph: ../tyv.automorf.hfst

Tests:

 "Past -GAн":
    бижи<v><tv><past><p3><sg> : бижээн
    кел<v><iv><past><p3><sg> : келген
    бер<v><tv><past><p3><sg> : берген
    көр<v><tv><past><p3><sg> : көрген
    уш<v><iv><past><p3><sg> : ушкан

 "Past -DI": 
    бер<v><tv><ifi><p1><sg> : бердим 
    көр<v><tv><ifi><p1><sg> : көрдүм
    уду<v><iv><ifi><p1><sg> : удудум
    бер<v><tv><ifi><p1><sg> : бердим 
    уш<v><iv><ifi><p1><sg> : уштум

 "Aorist -Aр/-Iр [stems in -л and -р]":
    шүг<v><tv><aor><p3><sg> : шүүг
    бар<v><iv><aor><p3><sg> : баар
    бер<v><tv><aor><p3><sg> : бээр
    көр<v><tv><aor><p3><sg> : көөр
    ал<v><tv><aor><p3><sg> : алыр
    кел<v><iv><aor><p3><sg> : келир
    кел<v><iv><aor><p3><sg> : кээр
    бол<v><iv><aor><p3><sg> : болур
    бол<v><iv><aor><p3><sg> : боор
    бил<v><tv><aor><p3><sg> : билир
 
 "Aorist -Aр/-Iр [other]":
    ажылда<v><tv><aor><p3><sg> : ажылдаар
    ойна<v><iv><aor><p3><sg> : ойнаар
    чору<v><iv><aor><p3><sg> : чоруур
    кир<v><iv><aor><p3><sg> : кирер
    кыл<v><iv><aor><p3><sg> : кылыр
    чел<v><iv><aor><p3><sg> : челер 
    бүзүрэ<v><tv><aor><p3><sg> : бүзүрээр
    ынакшы<v><tv><aor><p3><sg> : ынакшыыр 
